臺灣高等法院高雄分院刑事判決
110年度交上訴字第109號
上  訴  人  
即  被  告  曾素卿


輔  佐  人  曾素蜜
上列上訴人因過失致死案件，不服臺灣高雄地方法院110年度審
交訴字第41號，中華民國110年11月4日第一審判決（起訴案號：
臺灣高雄地方檢察署110年度調偵字第19號），就科刑部分提起
上訴，本院判決如下：
    主  文
上訴駁回。
    事實及理由
一、上訴人即被告曾素卿(下稱被告)僅對原判決科刑部分提起上
    訴，依刑事訴訟法第348條第3項之規定，效力不及於犯罪事
    實及沒收，本院就科刑所依附之犯罪事實及論罪，援用原判
    決所載(如附件)。
二、上訴意旨略以：被告願意籌措款項賠償被害人家屬，被害人
    家屬仍不同意，並非被告不願和解，請考量被告係自首，且
    被害人亦有過失，依刑法第59條規定減輕刑期並予被告緩刑
    之機會云云。
三、原判決業已依刑法第57條規定，審酌被告騎乘機車上路，未
    能注意遵守交通規則，竟闖越紅燈行駛而肇致本件交通事故
    ，致被害人因而死亡，侵害他人生命法益而無法回復，並使
    被害人家屬蒙受失去親人之精神痛苦，所為實有不該；惟念
    被告犯後坦承犯行，態度尚可，兼衡被告之素行、本件犯罪
    之手段、情節、所生危害、過失責任（被告闖越紅燈，為肇
    事主因）、智識程度、家庭生活及經濟狀況等一切具體情狀
    （涉被告個人隱私，均詳卷），量處有期徒刑1年2月。
四、本院審理後，認被告雖係自首，且被害人亦有未依規定穿越
    道路之肇事次因，但被告並未與被害人家屬達成和解以彌補
    被害人家屬之損害，犯後態度難認良好，原判決已依刑法第
    62條前段自首之規定減輕其刑，已無情輕法重之情況，實無
    再依刑法第59條規定酌減其刑可言。又被告並未填補被害人
    家屬所承受失去親人之痛苦，自不宜獲得附條件緩刑之寬典
    。經核原判決科刑並無過重或失衡之情事，量刑核屬適當。
    被告就原判決科刑部分上訴，指摘原判決量刑過重並請求諭
    知緩刑，為無理由，應予駁回。
據上論結，應依刑事訴訟法第373條、第368條，判決如主文。
本案經檢察官伍振文提起公訴，檢察官孫小玲到庭執行職務。
中　　華　　民　　國　　111 　年　　3 　　月　　29　　日
                  刑事第二庭    審判長法  官  孫強
                                      法  官  鄭詠仁
                                      法  官  范惠瑩
以上正本證明與原本無異。
如不服本判決應於收受本判決後20日內向本院提出上訴書狀，其
未敘述上訴理由者，並得於提起上訴後20日內向本院補提理由書
狀（均須按他造當事人之人數附繕本）「切勿逕送上級法院」。
中　　華　　民　　國　　111 　年　　3 　　月　　29　　日
                                      書記官  王居珉
附錄本判決論罪科刑法條：
中華民國刑法第276條
因過失致人於死者，處5年以下有期徒刑、拘役或50萬元以下罰
金。